【裁判字號】    95,上更(二),306
【裁判日期】    950831
【裁判案由】    毒品危害防制條例
【裁判全文】
臺灣高等法院臺南分院刑事判決     95年度上更(二)字第306號
上  訴  人  臺灣臺南地方法院檢察署檢察官
上  訴  人
即  被  告  乙○○
                    （現另案在於臺灣臺南監獄臺南分監執行
                    中）
選任辯護人  翁瑞昌  律師
上列上訴人因被告違反毒品危害防制條例案件，不服臺灣臺南地
方法院94 年度訴字第328號中華民國94年5月6日第一審判決（起
訴案號：臺灣臺南地方法院檢察署93年度偵字第9246號）提起上
訴，判決後，經最高法院第2次發回更審，本院判決如下：
    主  文
原判決關於販賣第一級毒品及定執行刑部分均撤銷。
乙○○連續販賣第一級毒品，處有期徒刑拾貳年。
扣案第一級毒品海洛因捌包（合計淨重伍點陸零公克）沒收銷燬
之；販賣第一級毒品海洛因所得新臺幣貳萬捌仟元沒收之，如全
部或一部不能沒收時，以其財產抵償之，扣案第一級毒品海洛因
毒品外包裝袋捌只（合計總重參點貳貳公克）及ＮＯＫＩＡ牌
8310型門號0000 000000號行動電話（序號：000000000000000號
含ＳＩＭ卡卡壹張）壹支、電子磅秤壹台、分裝袋參佰柒拾伍個
，均沒收。
    事  實
一、乙○○有多次違反肅清煙毒條例等前科，至民國（下同）86
    年6月21日執行完畢（不構成累犯），猶不知悔改，復竟意
    圖營利，自93年6月間某日起至同年8月間某日止，基於販賣
    第一級毒品海洛因之概括犯意，以其所有ＮＯＫＩＡ牌8310
    型門號000000 0000號行動電話（序號：000000000000000號
    、含ＳＩＭ卡一張），做為販賣第一級毒品海洛因之聯絡工
    具，先後在臺南市○區○○路、延平國中旁及和緯路等地點
    ，以第一級毒品海洛因1包新臺幣（下同）一千元之代價，
    販售與丙○○18次，另以1包五千元之代價，販售與丙○○2
    次，共計販售與丙○○20次（起訴書誤載為十幾次），共計
    得款二萬八千元。
二、嗣經警於93年9月3日中午12時許，持臺灣臺南地方法院核發
    之搜索票，前往乙○○位於臺南市○區○○路587之34號3樓
    之2住處搜索，在該大樓地下室停車場及住處，查獲乙○○
    所有之第1級毒品海洛因計8包，（合計淨重5．60公克，外
    包裝重3．22公克）與其所有供販賣毒品海洛因用之ＮＯＫ
    ＩＡ牌8310型門號0000000000號行動電話（序號：00000000
    0000000號、含ＳＩＭ卡1張）1支及，電子磅秤1台、分裝袋
    375個而查獲上情 。
三、案經臺南縣警察局佳里分局報告臺灣臺南地方法院檢察署檢
    察官偵查起訴。
    理  由
一、程序部分：按被告以外之人於審判外之言詞或書面陳述，除
    法律有規定者外，不得作為證據。本件辯護人主張，證人丙○○及秘密證人於警訊之供述，係屬為被告以外之人於審判
    外之言詞陳述，屬傳聞證據，不具證據能力，復核無得為審
    判證據之法律依據，依前揭說明，證人丙○○及秘密證人於
    警訊之供述不得作為證據，合先說明。
二、實體部分：
    （一）訊據上訴人即被告乙○○固不否認0000000000號行動
          電話為伊所申請，且自93年6月至9月間為伊所使用，
          另0000000000號行動電話，於其男友甲○○於93年6
          月入獄後，即由伊使用及警方於93年9月3日中午12時
          許，持原審核發之搜索票，前往伊位於臺南市○區○○路587之34號3樓之2住處搜索，當場查獲上開第一
          級毒品海洛因8包、電子磅秤1台、分裝袋375個及現
          金九萬六千六百元等物，惟辯稱：伊與丙○○不認識
          ，因伊男友甲○○積欠丙○○債務未還，甲○○又因
          案入監執行，故丙○○打電話向伊討債，伊絕無自93
          年6月起至同年8月間販賣第一級毒品海洛因予丙○○
          等語。
    （二）查證人丙○○確於上揭時、地，向被告乙○○購買第
          一級毒品海洛因供己施用之事實，業據證人丙○○於
          偵查中結證稱：「乙○○綽號阿妹，我在93年6、7、
          8月間約2個多月的期間向乙○○購買海洛因，向她購
          買幾十次，在2個多月期間平約每天向她購買一次，
          每次約1小包一千元，也有買二分半五千元一、二次
          ，約定交易地點在臺南市○○路牛肉麵店、延平國中
          旁的巷子、和緯路」、「打行動電話與她聯絡，確實
          她的行動電話號碼不太記得，尾碼為020，我的電話
          0000000000號」（詳偵查卷第197頁），於原審行交
          互詰問時結證時亦結證供稱：「彩色照片中的人與在
          庭的乙○○是是同一人，我不知道她叫什麼名字，我
          都叫他阿妹」、「93年6月至8月間，我斷斷續續有施
          用毒品海洛因，是向阿妹買的」、「買過幾十次，那
          段時間我幾乎每天都有施用，幾乎每天都跟他買毒品
          ，正確的次數我不知道」、「用我的手機打他的手機
          與他聯絡，接電話的人都是他本人，送貨的人也是他
          本人」、「價錢每次都是買一千元，也有拿過兩分半
          數量的毒品，金額是五千五百元，又稱是五千元到五
          千五百元之間，我記不太清楚了」、「向被告買過兩
          分半的海洛因次數有一、二次」、「被告賣給我海洛
          因是用夾鏈袋裝的」（詳原審第59頁至第64頁）。並
          有扣案之獲乙○○所有第1級毒品海洛因計8包（合計
          淨重5．60公克，外包裝重3．22公克）、供販賣毒品
          海洛因用之ＮＯＫＩＡ牌8310型門號0000000000號行
          動電話（序號：000000000000000號、含ＳＩＭ卡1張
          ）1支及，電子磅秤1台、分裝袋375個，足證丙○○
          之指訴非虛。
    （三）被告雖辯稱：伊與丙○○不認識，而電話之通聯係蘇
          敬暉打電話向催伊男友甲○○積欠之債務，並非連絡
          販賣毒品云云，惟查：
          (I)依被告乙○○所自承93年6月至9月間，伊所使用
              之0000000000行動電話雙向通聯紀錄顯示（雙向
              通聯紀錄日期為93年6月26日起至93年8月31日）
              ，該行動電話與證人丙○○使用之0000000000號
              行動電話，於93年7、8月間，有高達78次之通聯
              紀錄，扣除未接聽之11次外，尚有67次（詳如附
              表所示）有臺灣大哥大股份有限公司用戶基本資
              料查詢一紙及0000000000號行動電話之雙向通聯
              紀錄可稽（附於偵查卷第158頁及外放證物)。被
              告乙○○既自承0000000000號行動電話於93年6
              月至9月間為伊所使用，而該行動電話於上開期
              間與證人丙○○使用之0000000000號行動電話，
              又有如上述頻繁且密切之通聯紀錄。且證人即被
              告之男友甲○○於原審審理時結證稱：曾經帶被
              告見過丙○○，若被告與丙○○不認識，丙○○
              豈能知悉其行動電話號碼，又豈會有如此頻繁且
              密切之連繫，故被告乙○○辯稱伊不認識證人蘇
              敬暉云云，顯與事實不符，自不足採。
          (II)被告自警訊、偵查及原審多次訊問時，均未曾提
              及伊男友甲○○曾積欠丙○○之債務，且於原審
              與丙○○交互詰問時，丙○○明確供稱係以電話
              與被告連絡購買第1級毒品海洛因，電話均由被
              告親自接聽，毒品亦由被告親送，被告亦僅答稱
              ：「證人丙○○所述不實」、「我對證人丙○○
              根本沒有印象，他會認識我可能是他認識我男朋
              友，應該是我和我男朋友出去被他看過，我真的
              不認識證人丙○○」（詳原審卷第64頁），並未
              抗辯丙○○所撥打之電話係向其催討伊男友方俊
              傑積欠丙○○之債務，至上訴審時，始以此為辯
              ，而證人甲○○亦附合其說，證稱：其有積欠蘇
              敬暉五萬元債務，惟對討債之方式，被告稱以電
              話催討，甲○○卻稱：被告沒有說以何方式要錢
              （詳原審卷第142頁），2人所供亦不符，是其所
              辯：電話之通聯係丙○○打電話向催伊男友方俊
              傑積欠之債務一節，亦屬卸責之詞，殊不足取。
    （四）證人丙○○前有違反肅清煙毒條例、毒品危害防制條
          例等刑案紀錄，並曾因施用毒品案件，經原審裁定送
          觀察、勒戒及強制戒治，又因於93年1月中旬某日起
          至同年2月9日12時許止，連續施用第1級毒品海洛因
          ，於93年9月23日，經原審以93年度訴字第549號刑事
          判決判處有期徒刑八月確定，復因於93年9月間某日
          起至93年12月7日某時止，連續施用第1級毒品海洛因
          ，而於94年3月31日，經原審以94年度訴字第345號刑
          事判決判處有期徒刑一年，並因違反毒品危害防制條
          例案件，於臺灣臺南監獄臺南分監執行中等情，有上
          開刑事判決2份存卷可稽，顯見證人丙○○確染有施
          用第1級毒品海洛因之惡習。又上開扣案之白粉八包
          ，經送法務部調查局以化學呈色法及氣相層析質譜儀
          法檢驗之結果，認均含有第1級第6項毒品海洛因成分
          ，合計淨重5．60公克，空包裝總重3．22公克，有法
          務部調查局93年10月4日調科壹字000000000號鑑定通
          知書一紙在卷（附於偵查卷第44頁）可憑，堪認上開
          扣案之白粉八包均屬第一級毒品海洛因無疑。
    （五）至丙○○向被告乙○○購買第1級毒品海洛因之確切
          時間及次數，證人丙○○雖無法明確證述，僅稱：93
          年6月至8月間、次數為幾十次），惟其所為之證述，
          亦非僅泛指被告乙○○有販賣第一級毒品海洛因而已
          ，其已指明購買第1級毒品海洛因之地點、價格，以
          及以其使用之0000000000號行動電話與被告乙○○使
          用之0000000000號行動電話聯繫，約定購買第1級毒
          品海洛因，且指證之語意堅決，態度肯定，而被告鄭
          麗珠自承使用之0000000000號行動電話於上開期間，
          與證人丙○○使用之0000000000號行動電話，確有如
          上述頻繁且密切之通聯紀錄，並在被告位於台南市○
          區○○路587之34號3樓之2住處及在該地下室停車場
          查獲，經鑑驗確屬海洛因之毒品8包，以及被告所有
          之0000000000號行動電話1支，分裝袋375個、電子磅
          秤1台等物扣案足資佐證，顯見證人丙○○上開證述
          之內容並非憑空捏造，而有相當之可信性。又證人蘇
          敬暉既染有施用第一級毒品海洛因之惡習，衡情自須
          取得毒品以解毒癮，故其證述向被告乙○○購買第一
          級毒品海洛因，尚屬合理。
    （六）按近來政府為杜絕毒品之氾濫，對於查緝施用及販賣
          毒品之工作，無不嚴加執行，販賣毒品罪又係重罪，
          且第一級毒品海洛因，可任意分裝或增減其份量，而
          每次買賣之價量，亦隨時隨雙方關係之深淺、當時之
          資力、需求程度及對行情之認知等因素，機動調整，
          因之販賣之利得，除經坦承犯行，或價量均臻明確外
          ，委難察得實情，職是之故，縱未確切查得販賣賺取
          之實際差價，但除別有事證，足認係按同一價格轉讓
          ，確未牟利外，尚難執此認非法販賣之事證有所不足
          ，致知過坦承者難辭重典，飾詞否認者反得僥倖，而
          失情理之平；本件被告乙○○雖矢口否認有販賣第1
          級毒品海洛因之犯行，無從確認被告乙○○販賣可得
          之利潤，惟被告乙○○與證人丙○○既非至親或有特
          殊之情誼關係，衡情被告乙○○當無甘冒刑罰制裁之
          重典僅按販入價格轉售而毫無利得，是本件被告鄭麗
          珠以每包第一級毒品海洛因一千元或五千元之代價販
          售與證人丙○○，其有營利意圖甚明。
    （七）又因證人丙○○係染有施用第1級毒品海洛因惡習之
          人，衡情於其毒癮發作時即須購毒以解其癮，且可能
          宥於記憶、認知、隱匿犯罪、避免得罪藥頭等諸多因
          素，而甚難期待其就購買毒品之情節為完全一致且鉅
          細靡遺之供述，故不能以其就購買毒品之細節，諸如
          時間、地點、金額或次數等情一有出入，即認其供述
          存有瑕疵而全然不予採憑，故證人就購毒之時間、金
          額或次數等情雖無法確切指證時，爰依最有利於被告
          之方式認定之。查證人丙○○就其向被告乙○○購買
          第一級毒品海洛因之次數，於偵查及審判中均無法證
          述正確之購買次數，而均證稱：「向被告乙○○購買
          過幾十次」及「那段時間我幾乎每天都有施用，幾乎
          每天都跟他買毒品，正確的次數我不知道」，惟據上
          開電話之雙向通聯紀錄所示，並非每天有電話連絡，
          故其所述每天都跟他買毒品一節，應不足取，惟蘇敬
          暉於偵查及審判中既均結證供稱：「向被告乙○○購
          買過幾十次」，應有20次以上，爰以最有利於被告之
          20次計算，至購買之金額證人丙○○業於原審審理時
          最後結證為五千元者有2次共一萬元，其餘18次金額
          均為一千元共一萬八千元，是被告乙○○販賣第一級
          毒品海洛因與證人丙○○所得之金額，共計二萬八千
          元。至最高法院發回意旨雖以：丙○○究竟向被告購
          買海洛因之次數及時間各如何？丙○○能明確記憶之
          次數究為若干次？應再詳查，惟本院經2次傳訊，蘇
          敬暉均未到庭，惟其既於偵查及原審結證供述如前述
          ，縱再予傳訊亦難期待其就購買毒品之次數及時間能
          為明確之陳述，故本院認無再傳訊之必要，並予敘明
          。
    （八）被告行為後，刑法第56條連續犯之規定，業於94年1
          月7日修正公布刪除，並於95年7月1日施行，則被告
          之犯行，因行為後新法業已刪除連續犯之規定，此刪
          除雖非犯罪構成要件之變更，但顯已影響行為人刑罰
          之法律效果，自屬法律有變更，依新法第2條第1項規
          定，比較新、舊法結果，仍應適用較有利於被告之行
          為時法律即舊法論以連續犯（最高法院95年第8次刑
          事庭會議決議參照）。
    （九）查海洛因係毒品危害防制條例第2條第2項第1款所規
          定之第1級毒品，被告乙○○於上開時、地，販售第
          1級毒品海洛因與丙○○，核其所為係犯毒品危害防
          制條例第4條第1項之販賣第1級毒品罪，其販賣前後
          所持有第1級毒品海洛因之行為，為販賣行為所吸收
          ，均不另論罪，先後多次販賣第1級毒品海洛因之犯
          行，均時間緊接，分別觸犯構成要件相同之罪，顯係
          基於概括犯意為之，為連續犯，依修正前刑法第56條
          之規定，以一罪論。至公訴人認被告乙○○販賣第1
          級毒品與楊擇坊施用部分，業據原審變更起訴法條，
          改依轉讓第1級毒品海洛因與楊擇坊施用部分，並已
          確定，故不贅述。
    （十）扣案之第1級毒品海洛因8包，合計淨重5．60公克係
          屬第1級毒品，應依毒品危害防制條例第18條第1項前
          段之規定，予以沒收銷燬之。扣案之ＮＯＫＩＡ牌
          8310型門號0000000000號行動電話（序號：00000000
          0000000號含ＳＩＭ卡一張）1支係被告乙○○所有供
          販賣第1級毒品海洛因所用之物，扣案之第1級毒品海
          洛因毒品外包裝袋八只（合計總重三．二二公克）均
          係被告乙○○所有，用以防止毒品裸露、逸出及防潮
          便於持有毒品藉以販賣毒品所用之物，應依毒品危害
          防制條例第19條第1項之規定，宣告沒收之，販賣第1
          級毒品海洛因，共計得款二萬八千元，應依毒品危害
          防制條例第十九條第一項規定，宣告沒收之，如全部
          或一部不能沒收時，應以其財產抵償之，電子磅秤壹
          台、分裝袋參佰柒拾伍個，亦據被告供認為其所有，
          且為供犯罪所用或供犯罪預備之物，應依刑法第38條
          第1項第2款宣告沒收。
    （十一）原審對此部分，予以論罪科刑，固非無見，惟查：
            (I)被告行為後，刑法第56條連續犯之規定，業於
            94年1月7日修正公布刪除，並於95年7 月1日施行
            ，則被告之犯行，因行為後新法業已刪除連續犯之
            規定，依新法第2條第1項規定，比較新、舊法結果
            ，仍應適用較有利於被告之行為時法律即舊法論以
            連續犯，原審不及比較新舊法而適用有利於被告之
            舊法。(II)電子磅秤壹台、分裝袋參佰柒拾伍個，
            亦據被告供認為其所有，應屬供販賣第1級毒品海
            洛因所用及預備之物，原審未併予宣告沒收，均有
            未合，被告上訴意旨，否認犯罪，指摘原判決此部
            分不當，固不足取，惟原判決既有前述可議之處，
            此部分即屬無可維持，應由本院撤銷改判，被告犯
            數罪，巳定應執行之刑，此部分既經上訴而撤銷，
            原定之執行刑亦失所附麗，應並予撤銷，爰審酌被
            告犯罪之動機、目的、手段、品性、智識程度、生
            活狀況，為謀私利，連續販賣第1級毒品海洛因與
            他人施用，使人沉迷於毒癮，無法自拔，輕則戕害
            身心，重則引發男盜女娼等各種犯罪，實為多種犯
            罪之源頭，對國家社會之傷害可謂至深且鉅，本應
            嚴懲，惟念其在本案之證據，只販售予丙○○1人
            ，且數量不多，危害尚非重大，如處以最低度刑之
            無期徒刑，顯有情輕法重之虞，本院認其犯罪情節
            尚非不得憫恕，爰依刑法第59條規定，酌予減輕其
            刑，並量處有期徒刑十二年，扣案第一級毒品海洛
            因捌包（合計淨重伍點陸零公克）、販賣第一級毒
            品海洛因所得新臺幣貳萬捌仟元、第一級毒品海洛
            因毒品外包裝袋捌只（合計總重參點貳貳公克）及
            ＮＯＫＩＡ牌8310型門號0000 000000號行動電話
            （序號：000000000000000號含ＳＩＭ卡卡壹張）
            壹支、電子磅秤壹台、分裝袋參佰柒拾伍個，並均
            依法宣告沒收銷燬或沒收或追繳之。
三、據上論斷，應依刑事訴訟法第369條第一項前段、第364條、
    第299條第一項前段、毒品危害防制條例第4條第1項、第18
    條第1項前段、第19條第1項，刑法第11條前段、修正前第56
    條、刑法第59條、第2條第1項、第38條第1項第2款，判決如
    主文。
本案經檢察官林炎昇到庭執行職務。
中    華    民    國    95    年    8     月    31    日
                  刑事第五庭    審判長法  官  楊明章
                                      法  官  顏基典
                                      法  官  戴勝利
以上正本證明與原本無異。
如不服本判決，應於收受本判決後十日內向本院提出上訴書狀。
其未敘述上訴理由者並得於提起上訴後十日內向本院補提理由書
狀（均須按他造當事人之人數附繕本）「切勿逕送上級法院」。
                                      書記官  陳淑貞
中    華    民    國    95    年    9     月    1     日
附錄：本判決論罪科刑法條：
毒品危害防制條例第四條第一項：
製造、運輸、販賣第一級毒品者，處死刑或無期徒刑；處無期徒
刑者，得併科新台幣一千萬元以下罰金。
附表
┌───┬─────┬─────────┬───┬───┐
│編號  │日      期│     起迄時間     │ 秒數 │狀況  │
├───┼─────┼─────────┼───┼───┤
│1     │7月14日   │13:27:11/13:29:14 │123秒 │收話  │
├───┼─────┼─────────┼───┼───┤
│2     │          │13:44:38/13:45:43 │65秒  │收話  │
├───┼─────┼─────────┼───┼───┤
│3     │          │14:44:20/14:44:58 │38秒  │收話  │
├───┼─────┼─────────┼───┼───┤
│4     │          │14:52:13/14:53:01 │48秒  │收話  │
├───┼─────┼─────────┼───┼───┤
│5     │          │15:02:04/15:02:12 │8秒   │收話  │
├───┼─────┼─────────┼───┼───┤
│6     │          │15:10:38/15:10:45 │7秒   │收話  │
├───┼─────┼─────────┼───┼───┤
│7     │          │16:01:36/16:03:44 │128秒 │收話  │
├───┼─────┼─────────┼───┼───┤
│8     │          │21:37:29/21:37:43 │14秒  │收話  │
├───┼─────┼─────────┼───┼───┤
│9     │          │21:38:25/21:38:37 │12秒  │收話  │
├───┼─────┼─────────┼───┼───┤
│10    │7月15日   │15:10:12/15:11:17 │65秒  │收話  │
├───┼─────┼─────────┼───┼───┤
│10-1  │          │15:10:12/15:11:17 │81秒  │收話  │
├───┼─────┼─────────┼───┼───┤
│11    │7月17日   │11:56:33/11:56:54 │21秒  │收話  │
├───┼─────┼─────────┼───┼───┤
│12    │7月19日   │10:34:31/10:36:10 │99秒  │收話  │
├───┼─────┼─────────┼───┼───┤
│13    │7月20日   │15:45:10/15:46:06 │56秒  │收話  │
├───┼─────┼─────────┼───┼───┤
│14    │          │21:41:59/21:42:42 │43秒  │收話  │
├───┼─────┼─────────┼───┼───┤
│15    │          │21:53:34/21:53:41 │67秒  │收話  │
├───┼─────┼─────────┼───┼───┤
│16    │7月22日   │09:38:00/09:38:24 │24秒  │收話  │
├───┼─────┼─────────┼───┼───┤
│17    │          │09:48:16/09:48:25 │9秒   │收話  │
├───┼─────┼─────────┼───┼───┤
│18    │7月23日   │19:09:32/19:09:58 │26秒  │收話  │
├───┼─────┼─────────┼───┼───┤
│19    │7月25日   │16:11:01/16:11:16 │15秒  │收話  │
├───┼─────┼─────────┼───┼───┤
│20    │7月27日   │11:44:40/11:45:38 │58秒  │收話  │
├───┼─────┼─────────┼───┼───┤
│21    │          │17:30:13/17:30:26 │13秒  │收話  │
├───┼─────┼─────────┼───┼───┤
│22    │7月28日   │11:43:25/11:43:34 │9秒   │收話  │
├───┼─────┼─────────┼───┼───┤
│23    │          │21:40:08/21:40:17 │9秒   │收話  │
├───┼─────┼─────────┼───┼───┤
│24    │7月29日   │11:17:03/11:17:32 │29秒  │收話  │
├───┼─────┼─────────┼───┼───┤
│25    │          │11:56:49/11:57:03 │14秒  │收話  │
├───┼─────┼─────────┼───┼───┤
│26    │          │11:57:26/11:57:43 │17秒  │收話  │
├───┼─────┼─────────┼───┼───┤
│27    │7月28日   │11:35:21/11:35:43 │22秒  │收話  │
├───┼─────┼─────────┼───┼───┤
│28    │7月30日   │11:42:47/11:43:13 │26秒  │收話  │
├───┼─────┼─────────┼───┼───┤
│29    │8月04日   │12:49:12/12:49:17 │5秒   │收話  │
├───┼─────┼─────────┼───┼───┤
│30    │          │19:30:23/19:30:34 │11秒  │收話  │
├───┼─────┼─────────┼───┼───┤
│31    │8月05日   │13:35:26/13:35:42 │16秒  │收話  │
├───┼─────┼─────────┼───┼───┤
│32    │          │13:38:22/13:38:35 │13秒  │收話  │
├───┼─────┼─────────┼───┼───┤
│33    │          │16:09:13/16:09:39 │26秒  │收話  │
├───┼─────┼─────────┼───┼───┤
│34    │8月06日   │15:30:35/15:31:01 │26秒  │收話  │
├───┼─────┼─────────┼───┼───┤
│35    │          │15:44:53/15:44:59 │6秒   │收話  │
├───┼─────┼─────────┼───┼───┤
│36    │          │18:15:51/18:16:31 │40秒  │收話  │
├───┼─────┼─────────┼───┼───┤
│37    │          │18:23:56/18:24:04 │8秒   │收話  │
├───┼─────┼─────────┼───┼───┤
│38    │8月10日   │11:38:39/11:38:52 │13秒  │收話  │
├───┼─────┼─────────┼───┼───┤
│39    │          │11:48:23/11:48:30 │7秒   │收話  │
├───┼─────┼─────────┼───┼───┤
│40    │          │21:23:54/21:24:20 │26秒  │收話  │
├───┼─────┼─────────┼───┼───┤
│41    │8月11日   │13:40:09/13:40:18 │9秒   │收話  │
├───┼─────┼─────────┼───┼───┤
│42    │          │13:52:29/13:52:34 │5秒   │收話  │
├───┼─────┼─────────┼───┼───┤
│43    │8月13日   │19:02:12/19:02:28 │16秒  │收話  │
├───┼─────┼─────────┼───┼───┤
│44    │8月14日   │11:59:18/11:59:24 │6秒   │收話  │
├───┼─────┼─────────┼───┼───┤
│45    │          │12:00:14/12:00:36 │22秒  │收話  │
├───┼─────┼─────────┼───┼───┤
│46    │8月15日   │10:54:37/10:54:47 │10秒  │收話  │
├───┼─────┼─────────┼───┼───┤
│47    │          │11:05:10/11:05:15 │5秒   │收話  │
├───┼─────┼─────────┼───┼───┤
│48    │          │20:29:47/20:29:58 │11秒  │收話  │
├───┼─────┼─────────┼───┼───┤
│49    │          │20:39:29/20:39:33 │4秒   │收話  │
├───┼─────┼─────────┼───┼───┤
│50    │8月16日   │12:53:03/12:53:18 │15秒  │收話  │
├───┼─────┼─────────┼───┼───┤
│51    │          │12:58:38/12:58:42 │4秒   │收話  │
├───┼─────┼─────────┼───┼───┤
│52    │          │19:56:56/19:57:15 │19秒  │收話  │
├───┼─────┼─────────┼───┼───┤
│53    │          │20:07:44/20:07:49 │5秒   │收話  │
├───┼─────┼─────────┼───┼───┤
│54    │8月17日   │10:55:20/10:55:28 │8秒   │收話  │
├───┼─────┼─────────┼───┼───┤
│55    │          │12:04:31/12:04:36 │5秒   │收話  │
├───┼─────┼─────────┼───┼───┤
│56    │8月20日   │12:35:23/12:35:31 │8秒   │收話  │
├───┼─────┼─────────┼───┼───┤
│57    │          │12:46:06/12:46:10 │4秒   │收話  │
├───┼─────┼─────────┼───┼───┤
│58    │8月21日   │23:22:45/23:22:45 │0秒   │收話  │
├───┼─────┼─────────┼───┼───┤
│59    │8月24日   │12:12:04/12:12:22 │18秒  │收話  │
├───┼─────┼─────────┼───┼───┤
│60    │8月26日   │17:07:31/17:08:28 │57秒  │收話  │
├───┼─────┼─────────┼───┼───┤
│61    │          │17:20:52/17:21:03 │11秒  │收話  │
├───┼─────┼─────────┼───┼───┤
│62    │8月27日   │14:02:59/14:03:06 │7秒   │收話  │
├───┼─────┼─────────┼───┼───┤
│63    │8月28日   │21:51:44/21:51:44 │0秒   │收話  │
├───┼─────┼─────────┼───┼───┤
│64    │          │21:52:18/21:52:18 │0秒   │收話  │
├───┼─────┼─────────┼───┼───┤
│65    │          │21:52:57/21:52:58 │1秒   │收話  │
├───┼─────┼─────────┼───┼───┤
│66    │8月29日   │09:27:17/09:27:17 │0秒   │收話  │
├───┼─────┼─────────┼───┼───┤
│67    │          │09:29:30/09:29:30 │0秒   │收話  │
├───┼─────┼─────────┼───┼───┤
│68    │          │09:48:54/09:48:54 │0秒   │收話  │
├───┼─────┼─────────┼───┼───┤
│69    │          │09:59:10/09:59:10 │0秒   │收話  │
├───┼─────┼─────────┼───┼───┤
│70    │          │10:51:10/10:51:10 │0秒   │收話  │
├───┼─────┼─────────┼───┼───┤
│71    │8月31日   │11:57:05/11:57:06 │1秒   │收話  │
├───┼─────┼─────────┼───┼───┤
│72    │          │12:01:01/12:01:01 │0秒   │收話  │
├───┼─────┼─────────┼───┼───┤
│73    │          │12:02:24/12:02:24 │0秒   │收話  │
├───┼─────┼─────────┼───┼───┤
│74    │          │12:06:49/12:06:49 │0秒   │收話  │
├───┼─────┼─────────┼───┼───┤
│75    │          │16:51:31/16:51:32 │1秒   │收話  │
├───┼─────┼─────────┼───┼───┤
│75-1  │          │16:51:59/16:52:04 │5秒   │收話  │
├───┼─────┼─────────┼───┼───┤
│75-2  │8月31日   │17:37:37/17:38:00 │23秒  │收話  │
├───┼─────┼─────────┼───┼───┤
│75-3  │          │18:07:56/17:08:01 │5秒   │收話  │
└───┴─────┴─────────┴───┴───┘


司法院資訊處製作；財團法人民間司法改革基金會備份。
